臺灣新竹地方法院民事裁定
110年度聲字第119號
聲  請  人  彭婉萍  
相  對  人  李佳璋  
上列當事人間聲請停止執行事件，本院裁定如下：
    主  文
聲請人提供新臺幣壹佰壹拾壹萬元供擔保後，本院一一○年度司
執字第三九三九九號清償票款強制執行事件，於本院一一○年度
訴字第八三七號確認本票債權不存在事件訴訟程序終結（判決確
定、和解、移付調解成立、撤回起訴）前，應暫予停止。
　　理  由
一、聲請意旨略以：相對人執本院110年度票字第277號本票裁定
    為執行名義向本院聲請強制執行，經本院以110年度司執字
    第39399號強制執行事件受理，並於民國110年10月28日查封
    聲請人任職○○工業氣體股份有限公司之薪資債權、聲請人所
    有坐落新竹市○○段○○段00000地號土地及000建號建物權利範
    圍1/2在案。惟聲請人於110年10月7日已就上開執行名義提
    起確認本票債權不存在，並請求相對人不得持該執行名義對
    聲請人之財產為強制執行之訴訟。嗣於110年11月10日變更
    部分聲明為「併請求撤銷本院110年度司執字第39399號強制
    執行程序」，惟如不停止執行，聲請人所有上開不動產一旦
    經拍賣，將難以回復原狀。為此，爰依票據法第123條、非
    訟事件法第195條、強制執行法第18條之規定提出本件聲請
    ，聲明請求：聲請人供擔保後，本院110年度司執字第39399
    號執行事件之強制執行程序，於本院110年度訴字第837號確
    認本票債權不存在等事件全案終結確定前應暫予停止。
二、按強制執行程序開始後，除法律另有規定外，不停止執行，
    強制執行法第18條第1項定有明文。次按發票人主張本票係
    偽造、變造者，應於接到本票裁定後20日之不變期間內，對
    執票人向為裁定法院提起確認之訴；發票人主張本票債權不
    存在而提起確認之訴不合於第1項之規定者，法院依發票人
    聲請，得許其提供相當並確實之擔保，停止強制執行，非訟
    事件法第195條第1項、第3項定有明文。準此，執票人已聲
    請本票准許強制執行裁定而聲請強制執行程序進行中，票據
    債務人如主張除票據係偽造、變造外之其他妨礙或消滅執行
    人票據權利事由，或於本票准許強制執行裁定送達後逾20日
    ，對執票人起訴請求確認票據債權不存在，即得聲請供擔保
    准許停止執行程序之進行。再按法院因必要情形或依聲請定
    相當並確實之擔保，為停止強制執行之裁定者，該擔保金額
    之多寡如何認為相當，固屬法院職權裁量之範圍；惟此項擔
    保係擔保執行債權人因停止執行所應受之損害，故法院定擔
    保金額時，自應斟酌該債權人因停止執行可能遭受之損害，
    以為衡量標準，非以債權額為依據(最高法院92年台抗字第4
    80號裁定意旨參照)。
三、經查：
(一)相對人前持聲請人於110年5月3日簽發、票面金額370萬元、
    到期日為110年5月20日之本票(下稱系爭本票)，向本院聲請
    本票裁定強制執行，經本院於110年6月28日以110年度票字
    第277號裁定准許(下稱系爭本票裁定)；嗣聲請人於110年10
    月7日提起確認本票債權不存在訴訟，主張其雖曾簽發系爭
    本票，然系爭本票未經任何人背書，亦非由聲請人交付相對
    人，發票行為尚未完成，相對人不得持以主張執票人權利，
    因而請求確認本院110年度票字第277號民事裁定所載本票及
    利息債權不存在，並請求相對人不得以系爭本票裁定聲請對
    聲請人之財產為強制執行，經本院以110年度訴字第837號確
    認本票債權不存在等事件受理。相對人復持系爭本票裁定為
    執行名義，聲請強制執行聲請人之財產，經本院以110年度
    司執字第39399號強制執行事件(下稱系爭執行事件)受理，
    執行程序目前尚未終結，聲請人乃於110年11月10日具狀就1
    10年度訴字第837號案件部分聲明變更為「本院110年度司執
    字第3933號強制執行事件所為之強制執行程序應予撤銷」等
    情，業據聲請人提出系爭本票裁定、新竹市○○段○○段00000
    地號土地及000建號建物登記第一謄本、臺灣士林地方法院1
    10年度司執助字第7632號執行命令、民事起訴狀、民事部分
    變更狀等為憑(見本院卷第13頁至第37頁)，並經本院職權調
    取系爭執行事件卷宗、110年度訴字第837號確認本票債權不
    存在等事件卷宗核閱屬實。是聲請人聲請停止執行，核與非
    訟事件法第195第3項規定相符，應予准許。惟為確保相對人
    因聲請人聲請停止強制執行不當可能遭受之損害得獲賠償，
    並兼顧兩造之權益，本院爰命聲請人供相當並確實之擔保，
    准許停止強制執行。
(二)爰審酌相對人聲請強制執行之債權額為370萬元，是相對人
    因本件停止強制執行程序所可能招致之損害，應係延後取得
    該金錢為使用收益之損失，參諸票據法第124條準用同法第2
    8條第2項之規定，應認以票據法定週年利率6%計算其相當於
    利息之損失為適當。又聲請人提起之本案訴訟，屬得上訴第
    三審之事件，參考各級法院辦案期限實施要點所定審判案件
    之期限，第一、二、三審通常程序審判案件之辦案期限分別
    為1年4個月、2年、1年，加上裁判送達、上訴、分案等期間
    ，預估聲請人提起前開確認本票債權不存在之訴獲准停止執
    行因而致相對人之執行延宕受償之期間為5年，則以上開債
    權金額按票據法第28條所定之法定利率即年息6%計算，相對
    人因停止執行可能所受利息損失為1,110,000元(計算式：3,
    700,000元×6%×5年)，爰酌定聲請人供擔保金額為如主文所
    示。
四、依強制執行法第18條第2項，裁定如主文。
中　　華　　民　　國　　110 　年　　11　　月　　30　　日
                  民事第一庭  審判長法  官  李珮瑜
　　　　　　　　　                  法  官  楊明箴
　　　　　　　　　                  法  官  李宇璿
以上正本係照原本作成。
如對本裁定抗告須於裁定送達後10日內向本院提出抗告狀。
中　　華　　民　　國　　110 　年　　11　　月　　30　　日
                                    書記官  王恬如